臺灣臺南地方法院刑事判決
111年度訴字第212號
公  訴  人  臺灣臺南地方檢察署檢察官
被      告  胡元菘


選任辯護人  熊家興律師
            李國禎律師
上列被告因違反槍砲彈藥刀械管制條例案件，經檢察官提起公訴
（110年度偵字第24300號），被告於本院準備程序，就被訴事實
為有罪之陳述，經本院合議庭裁定，由受命法官獨任進行簡式審
判程序，本院判決如下：
    主  文
乙○○犯非法持有槍砲之主要組成零件罪，累犯，處有期徒刑陸月
，併科新台幣壹拾伍萬元罰金，有期徒刑如易科罰金及併科罰金
如易服勞役，均以新臺幣壹仟元折算壹日；扣案之土造金屬槍管
（含固定基座）1枝沒收之。
    事  實
一、乙○○前因違反兒童及少年性交易防制條例案件，經本院以10
    5年度簡上字第208號判決，判處有期徒刑6月確定，於民國
    （下同）105年12月19日易科罰金，執行完畢。詎乙○○仍不
    知悔改，明知未經許可，不得持有槍砲主要組成零件，竟基
    於非法持有槍砲之主要組成零件犯意，於109年2月間，以手
    機連接網路至露天拍賣網站，購得改造槍管（含固定基座）
    1枝，未經許可而無故持有之，並置於臺南市○○區○○00街00
    巷00號住處。嗣於109年3月30日下午4時45分許，經警持本
    院核發之搜索票，前往乙○○上開住處，執行搜索，當場扣得
    上開改造槍管（含固定基座）1枝，經送刑事警察局鑑定及
    內政部審認結果，認係屬土造金屬槍管（含固定基座），為
    公告之槍砲主要組成零件，始悉上情。
二、案經臺南市政府警察局刑事警察大隊移送臺灣臺南地方檢察
    署檢察官偵查起訴。     
    理  由
一、本件被告所犯為死刑、無期徒刑、最輕本刑3年以上有期徒
    刑以外之罪，亦非屬高等法院管轄之第一審案件，其於準備
    程序進行中，先就被訴事實為有罪之陳述，經本院告知簡式
    審判程序之旨，並聽取檢察官、被告及辯護人之意見後，本
    院合議庭，依刑事訴訟法第273條之1第1項裁定，進行簡式
    審判程序。是本案證據調查，依同法第273條之2規定，不受
    同法第159條第1項、161條之2、161條之3、163條之1及164
    條至170條所定證據能力及調查方式限制，合先敘明。
二、上開事實，業據被告於警詢及偵查中暨本院審理時，均坦承
    不諱（詳警卷3至9、12至18頁、第15328號偵查卷37至38頁
    、第24300號偵查卷104頁、本院卷50、58頁）。且被告於10
    9年3月30日16時45分許，經警持本院核發之搜索票，前往被
    告上開住處執行搜索，當場扣得改造槍管（含固定基座）1
    枝，亦有本院109年聲搜字第351號搜索票、臺南市政府警察
    局刑事警察大隊搜索扣押筆錄、扣押物品目錄表、查獲現場
    蒐證照片6張在卷可憑（詳警卷73、77至79、81、89至91頁
    ）。而扣案之改造槍管（含固定基座）1枝，經送刑事警察
    局鑑定及內政部審認結果，認係屬「土造金屬槍管」（含固
    定基座），並為公告之槍砲主要組成零件，有刑事警察局10
    9年5月7日刑鑑字第1090042408號鑑定書及內政部109年7月2
    7日內授警字第1090872036號函在卷可憑（詳警卷93、99頁
    ）。是被告自白，核與事實相符。本件被告未經許可持有槍
    砲之主要組成零件犯行，事證明確，應可認定。
三、核被告所為，係犯槍砲彈藥刀械管制條例第13條第4項之持
    有槍砲主要組成零件罪。又被告有事實欄所載之犯罪科刑及
    執行情形，有臺灣高等法院被告前案紀錄表在卷可稽。被告
    於有期徒刑執行完畢後，5年內故意再犯本件有期徒刑以上
    之罪，固為累犯；然被告前案所犯之違反兒童及少年性交易
    防制條例案件，所處有期徒刑6月，業於105年12月19日執行
    完畢，迄109年2月間再犯非法持有槍砲之主要組成零件罪，
    已3年有餘，可見被告其對刑罰之反應力尚非薄弱。復審酌
    被告非法持有槍砲之主要組成零件，期間甚短，僅有月餘，
    於持有期間，被告並未持之為其他犯罪，且犯後坦承犯行。
    爰參酌大法官釋字第775號解釋意旨（108年2月22日），本
    院認被告本件非法持有槍砲之主要組成零件犯行，尚無依刑
    法第47條第1項累犯之規定，加重其刑之必要，附此敘明。
四、爰審酌被告未經許可，持有槍砲之主要組成零件，對社會治
    安造成潛在之危險，惟被告於持有扣案土造金屬槍管起，迄
    至被查獲日止，並未持之以為其他犯罪；併審酌被告為大學
    肄業之智識程度，現從事收購老酒賺取價差為生，月入約新
    台幣7萬元至10萬元、未婚、家中尚有母親之教育、經濟、
    家庭狀況，及犯後坦承犯行之態度等一切情狀，量處如主文
    所示之刑，併諭知有期徒刑如易科罰金暨併科罰金如易服勞
    役之折算標準，以資懲儆。
五、末按違禁物，不問屬於犯罪行為人與否，沒收之，刑法第38
    條第1項定有明文。查本件扣案之改造槍管（含固定基座）1
    枝，經送刑事警察局鑑定及內政部審認結果，認係屬土造金
    屬槍管（含固定基座），為公告之槍砲主要組成零件，已如
    前述，核屬違禁物，自應依刑法第38條第1項之規定，宣告
    沒收。
據上論斷，應依刑事訴訟法第273條之1第1項、第284條之1、第2
99條第1項前段，槍砲彈藥刀械管制條例第13條第4項，刑法第11
條前段、第41條第1項前段、第42條第1項、第3項、第38條第1項
，判決如主文。
本案經檢察官廖舒屏提起公訴，檢察官甲○○到庭執行職務。
中　　華　　民　　國　　111 　年　　4 　　月　　18　　日
　　　　　　　　　刑事第一庭  法　官　董武全　　　　　　
以上正本證明與原本無異。
如不服本判決應於收受本判決後20日內向本院提出上訴書狀，並
應敘述具體理由。其未敘述上訴理由者，應於上訴期間屆滿後20
日內向本院補提理由書狀（均須按他造當事人之人數附繕本）「
切勿逕送上級法院」。 
　　　　　　　　　　　　　　　書記官　李培聞
中　　華　　民　　國　　111 　年　　4 　　月　　18　　日
附錄所犯法條：
槍砲彈藥刀械管制條例第13條：
未經許可，製造、販賣或運輸槍砲、彈藥之主要組成零件者，處
3年以上10年以下有期徒刑，併科新台幣700萬元以下罰金（第1
項）。
未經許可，轉讓、出租或出借前項零件者，處1年以上7年以下有
期徒刑，併科新台幣500萬元以下罰金（第2項）。
意圖供自己或他人犯罪之用，而犯前2項之罪者，處5年以上有期
徒刑，併科新台幣1000萬元以下罰金（第3項）。
未經許可，持有、寄藏或意圖販賣而陳列第1項所列零件者，處6
月以上5年以下有期徒刑，併科新台幣300萬元以下罰金（第4項
）。
第1項至第3項之未遂犯罰之（第5項）。